Lili Carolina Ramírez Cruz

lilic.ramirezc@gmail.com | 3197015730 – 3123835110 | www.linkedin.com/in/lili-carolina-racr

Perfil

Trabajadora Social con experiencia en atención a población vulnerable, acompañamiento psicosocial, seguimiento a NNA y familias, investigación y realización de informes de proceso y gestión. Cuento con gran interés por el trabajo con organizaciones humanitarias, proyectos sociales de género y protección de derechos humanos, así como construcción de paz. Me he podido relacionar desde la empatía y la ética, a través de una comunicación eficaz que me ha permitido adaptarme favorablemente a diferentes contextos, basada en el respeto por la diversidad.

Educación

Consejo Latinoamericano de Ciencias Sociales (CLACSO)

Argentina

Especialización en memorias colectivas, derechos humanos y resistencias

2023-En curso

Universidad Colegio Mayor de Cundinamarca

Bogotá, Colombia

Trabajo social Mención de honor Octubre, 2021

Servicio Nacional de Aprendizaje-SENA

Gestión del Talento Humano

Bogotá, Colombia Abril, 2016

Habilidades técnicas

- Conocimientos en computación y paquete office
- Trabajo en contextos vulnerables
- Aplicación de diagnósticos
- Orientación al resultado
- Gestión del conocimiento

Experiencia

Corporación Infancia y Desarrollo

Soacha – Cundinamarca, Colombia

Profesional psicosocial

Octubre 2023 - Diciembre 2023

Contribuir a la construcción de paz y proyectos de vida mediante la promoción de la participación, talentos y habilidades (como la valoración de saberes, cuidado y respeto por la diversidad) en niños y niñas con condiciones de vulnerabilidad del municipio de Soacha, Cundinamarca, en el marco del proyecto "atrapasueños".

Logros:

- Abordaje psicosocial y regulación emocional de seis niños y niñas beneficiarias del proceso.
- Asesoría a familias en relación a la promoción de derechos y prevención de vulneraciones.
- Planeación y ejecución de 45 talleres con familias e infancia diversa.

Fundación FEI

Bogotá, Colombia

Trabajadora social

Enero 2022 - Octubre 2023

Proporcionar acompañamiento psicosocial a nivel individual, grupal y al entorno familiar de los NNA pertenecientes al Sistema de Responsabilidad Penal para Adolescentes del ICBF con vulnerabilidades como: violencia intrafamiliar, consumo SPA, violencia sexual, abandono, migrantes, etc. Logros:

- Manejo de crisis y seguimiento psicosocial en proyecto de vida a 150 adolescentes y jóvenes
- Diseño y ejecución de intervenciones para fortalecer los procesos pedagógicos y restaurativos de usuarios y familias

Lili Carolina Ramírez Cruz

lilic.ramirezc@gmail.com | 3197015730 – 3123835110 | www.linkedin.com/in/lili-carolina-racr

- Apoyo al proceso de alfabetización 6 adolescentes/jóvenes
- Planeación y realización de más de 50 talleres relacionados con: factores de generatividad y riesgo, vínculos socioafectivos, relaciones interpersonales e historia de vida.

IQ outsourcing Bogotá, Colombia

Agente general – ICBF

Noviembre 2021 - Enero 2022

Asesorar e informar a ciudadanos-as sobre recepción y canalización de casos de presuntas vulneraciones de derechos a NNA, así como otros trámites relacionados con el ICBF como, por ejemplo: proceso de adopción, fijación y conciliación de custodia, pensión de alimentos y acceso a programas especializados, así como orientación y escucha activa frente a rutas psicosociales con NNA.

Logros:

• Alto grado de satisfacción de parte de NNA y usuarios de la línea.

Beta Group Services S.A.S

Bogotá, Colombia

Pasante social

Agosto 2021 - Octubre 2021 (proyecto)

Apoyo en el diseño y planeación de emprendimientos de la población víctima del conflicto armado y reincorporada de la localidad de Kennedy desde la estrategia de inclusión productiva y social, así como acompañar procesos psicosociales de cada destinataria-o.

Logros:

- Gestión social de recursos para el empoderamiento de 30 emprendimientos
- Acompañamiento emocional y técnico para el fortalecimiento de proyectos productivos.

Nases EST-Alcaldía Local de Kennedy

Bogotá, Colombia

2021

Trabajadora social

Diciembre 2020 - Febrero 2021 (proyecto)

Apoyar ejercicios de visitas domiciliarias, encuestas y sensibilizaciones a la comunidad de la localidad de Kennedy, en el marco de la estrategia de tropa social e implementación diagnostico social, mediante acercamientos a población diversa y trabajo en equipo con Juntas de Acción Comunal.

Logros:

• Implementación y dinamismo en diagnósticos sociales a 40 familias

Prevención de violencias digitales hacia las mujeres, Alcaldía Mayor de Bogotá

• Orientación y capacitación a más de 100 vendedores ambulantes sobre las normas del adecuado uso del espacio público.

Publicaciones - ponencias

Publicación | Medellín, A., y Ramírez, L. (2021). Mujer adulta mayor campesina: percepción sobre su participación en la agricultura familiar en el contexto guayatuno. Revista margen N° 101. https://www.margen.org/suscri/margen101/Medellin-101.pdf

Ponencia ENISI	2021
Ponencia REDCOLSI	2021
Cursos	
Bienestar, equidad y derechos humanos, Universidad de los Andes	2023
Atención psicosocial para personas migrantes, ONU migración	2023
Primeros Auxilios Psicológicos (PAP), Universitat Autònoma de Barcelona	2022